# ERICK LEONARDO RAMÍREZ HERNANDEZ

ADSI - SOFTWARE ENGINEER

#### SOBRE MI

Soy Erick Ramírez, soy Desarrolador Web e Ingeniero de Sistemas de 8 semestre, llevo los ultimos tres años desarrollando y aprendiendo dia a dia, estoy preparado y motivado para vivir experiencias nuevas y con ello aprender de ellas para mejorar en todos aspectos posibles.

### **OBJETIVO**

Ser un ingeniero y desarrollador de web de software en un futuro ya próximo gracias a mis estudios. Soy tecnólogo en Análisis y desarrollo de sistemas de información, llevo mas de un año en desarrollo web y administracion en CMS, tengo conocimientos en el Marketing Digital y Comercio Internacional

#### PERFIL PROFESIONAL

Soy ingeniero de sistemas de 8 semestre, Tecnólogo en Análisis y Desarrollo de Sistemas de Información.

Con experiencia y conocimtos en lenguajes de programación JavaScript, PHP, HTML, CSS, MYSQL y JAVA. Durante mi etapa productiva a inicios del 2021 aprendí ANGULAR, REACT.JS, NEST JS (jest-Pruebas unitarias) y el manejo de ramificación y administración de proyectos en el Git Lab para desplegar y mergear, desarrollo web con WORDPRESS

Conocimiento en plataformas como VISUAL STUDIO CODE, HEIDY SQL, MYSQL WORKBENCH, MONGO DB, INTELLIGENT ID, APACHE NETBEANS, POSTMAN, GIT LAB Y CONSOLAS CMD, GIT y LINUX.

Técnico en Comercio Internacional, idioma inglés básicointermedio. Estudio por plataformas virtuales para complementar y avanzar sobre lo que he aprendido y mantenerme día a día actualizado con base a los temas de software, programación, frontend y backend. (Platziudemy).



#### CONTACTO

<u>S</u> 3106887370

eramirezhenandez@gmail.com

Villeta, Colombia (VIABILIDAD PARA VIAJAR)

Erick Ramirez

o leo1\_js

in Erick Leonardo Ramirez

### **IDIOMAS**

Español English

**ESTUDIOS** 

# 2023 - VILLETA - CET COLSUBSIDIO

Full-stack en JAVA

Fundamentos python **2023 - VILLETA** 

PLATZI

Curso avanzado de WordPress

#### 2023 - VILLETA CREHANA

WordPress: Diseña y Desarrolla paginas web desde cero

#### 2022 - VILLETA PLATZI (En progreso)

Escuela de Programación y Desarrollo de Software

#### **2022 - VILLETA**

#### **PLATZI**

Configuración de entorno de Desarrollo Windows y Linux

# 2022 - VILLETA UDEMY

Crear un proyecto con React.js con webpack y babel

#### 2022 - VILLETA PLATZI

Fundamentos Angular

#### 2021 - VILLETA PLATZI (EN PROGRESO)

Curso Introductorio a Java SE Curso de React.Js

### ERICK LEONARDO RAMÍREZ HERNANDEZ

#### SOFTWARE ENGINEER

#### WORK EXPERIENCE

#### **NOVIEMBRE 2023**

SOPORTE TECNICO UT

Soporte técnico para los dispositivos de cómputo y sistema web de los supernumerarios y de los equipos físicos a utilizar en toda la jornada de votación electoral territorial

#### **JULIO 2023**

• Supervisor UT

Supervisor y coordinador de los supernumerarios y de los equipos fisicos a utilizar en toda la jornada de inscripción

#### 16 enero 2023 - 15 Marzo 2023

• Desarrollador WEB - CÁTEDRA SAS Desarrollo web de portales internos de la empresa administrados con el CMS WORDPRESS.

Administración y desarrollo de proyectos y cursos virtuales con MOODLE.

Manejo de servidores y DB en LINUX y su consola.

#### 20 abril 2022 - 15 enero 2023

Administración - FINCA RAIZ R&H

Administrador, trabajador en atención al cliente y marketing digital para la venta de propiedades y fincas en alquiler vacacional.

## Julio 2022 - Septiembre 2022 TERMINADO

Web Developer - PRODUCTOS DE ASEO ANGIE

Desarrolle un sistema de ventas web para el manejo y administración de los empleados, usuarios, inventario, productos, clientes y facturas, utilizando HTML, BOOTSTRAP, mvc php y mySql.

#### Octubre 2021 - Abril 2022 TERMINADO

Aprendiz Etapa Productiva - SETI S.A.S

Realice mi etapa productiva como aprendiz en sistemas y programación, trabajando de la mano de los ingenieros y consultores de los programas y proyectos de la empresa. Durante 6 meses, realizando mejoras a los proyectos aplicativos propios de la empresa programando y desarrollando nuevos apartados, realizando pruebas a los códigos y subiendo dichos proyectos con sus debidos cambios al repositorio correspondiente asignados al git lab.

#### 2021 - VILLETA PLATZI

Fundamentos JavaScript

2021 - 2021 - VILLETA SENA

Curso intermedio de Excel

#### 2020 - 2021 - VILLETA SENA

Tecnólogo en Análisis y Desarrollo De Sistemas de Información

#### 2018 - 2019 - VILLETA INSTITUTO NACIONAL DE PROMOCION SOCIAL

Técnico en Comercio Internacional Mención de honor

2016 - 2019 - VILLETA
INSTITUTO NACIONAL DE
PROMOCION SOCIAL
Bachiller

#### **SKILLS**

- PACIENCIA.
- ANÁLISIS DEL SISTEMA.
- TRABAJO EN EQUIPO.
- TRABAJO ÉTICO.
- COMPETENCIA TÉCNICA.
- COMUNICACIÓN y HABILIDADES INTERPERSONALES.
- Capacidades
   EXCEPCIONALES DE
   ORGANIZACIÓN Y
   PLANIFICACIÓN.
- Un nivel de CONCIENCIA COMERCIAL.
- Comprensión de lo importante que es MANTENER LA COMPETENCIA.
- Capacidad para EXPLICAR INFORMACIÓN TÉCNICA.
- Fuertes habilidades
   ANALÍTICAS y ATENCIÓN AL
   DETALLE.

# HONOR AND RECOGNITIONS



Tercer lugar en las WorldSkills SENA 2019 Comercio Internacional

# Junio 2021 - Septiembre 2021 TERMINADO

Web Developer - AXIOMA MENTORING

Trabaje en un sitio web para unas profesoras que querían expandirse internacionalmente con una tienda y escuela virtual para sus estudiantes.

#### Marzo 2021 - TERMINADO

Developer - SENA

Desarrollamos una plataforma para estudiantes en java que cuenta con login, bases de datos, información y estudios de los estudiantes que con el cual pueden interactuar en la plataforma para el manejo de la misma.

#### Febrero 2021 - Julio 2021 TERMINADO

Digital Marketing - SABER VIVIR

Trabaje en un proyecto para un doctor como publicista, tener las redes sociales activas, marketing digital, una tienda y consultorio virtual a través de las mismas.

#### **Enero 2021 TERMINADO**

Web Developer

Desarrollo de un sitio web para la empresa en un proyecto familiar para una oficina virtual y presencial de Finca Raíz con CMS WORDPRESS.

#### REFERENCIAS

#### **FAMILIARES**

Rocio Hernandez Rocha / 315-850-1648 GERENTE

Haribonn Ramirez / 313-411-4065 Auxiliar de camp

#### **LABORALES**

Rocio Cortés /310-301-0539 Profesora Maritza Sanchez /312-550-0105 Gerente Efren Mahecha /310-239-1541 Gerente

Doncey Vargas / 300-678-7750 Gerente de proyectos

**PERSONALES** 

Josué Zapata / 312-449-6147 Gerente Bancamía